臺灣宜蘭地方法院刑事判決　　　　　　　100年度訴字第217號
公　訴　人　臺灣宜蘭地方法院檢察署檢察官
被　　　告　李政斌
選任辯護人　陳培仁律師
上列被告因違反槍砲彈藥刀械管制條例案件，經檢察官提起公訴
（100年度偵字第1215號），本院判決如下：
    主  文
李政斌犯未經許可，寄藏可發射子彈具有殺傷力之槍枝罪，處有
期徒刑參年貳月，併科罰金新台幣陸萬元，罰金部分如易服勞役
，以新臺幣壹仟元折算壹日。扣案如附表所示之物，均沒收。
    事  實
一、李政斌於民國97年間某日，受「簡志程」男子（已歿）之託
    ，代為保管「簡志程」所持有之可發射子彈具殺傷力之改造
    手槍1支（槍枝管制編號0000000000號）、土造長槍1枝（槍
    枝管制編號0000000000號）1支、空氣槍1支（槍枝管制編號
    0000000000號），及具殺傷力之制式子彈4顆、非制式子彈7
    顆、鋼瓶8瓶、金屬彈珠（大鋼珠）75個、金屬彈珠（2瓶）
    、工業底火9個後，即將之藏放在其位於宜蘭縣五結鄉○○
    路76之3號住處旁儲藏室，再於99年底，將之藏放在宜蘭縣
    羅東鎮○○○路16號三樓之5其不知情之友人曾秋燕住處內
    ，而非法寄藏上開槍枝。嗣經警於100年3月7日下午3時30分
    許，持本院核發之搜索票至上開曾秋燕住處執行搜索而查獲
    ，並扣得上開具殺傷力之槍枝3支、子彈11顆及鋼瓶8瓶、金
    屬彈珠（大鋼珠）75個、金屬彈珠（2瓶）、工業底火9個。
二、案經宜蘭縣政府警察局移送臺灣宜蘭地方法院檢察署檢察官
    偵查起訴。
    理  由
一、按被告以外之人於審判外之陳述，雖不符前4條之規定，而
    經當事人於審判程序同意作為證據，法院審酌該言詞陳述或
    書面陳述作成時之情況，認為適當者，亦得為證據。當事人
    、代理人或辯護人於法院調查證據時，知有第159條第1項不
    得為證據之情形，而未於言詞辯論終結前聲明異議者，視為
    有前項之同意，刑事訴訟法第159條之5定有明文。本件情形
    ，被告、辯護人、檢察官於本院審理時對於下列所述之證據
    資料，均不爭執其證據能力，本院審酌該等證據資料作成時
    之狀況，均無不宜作為證據情事，依刑事訴訟法第159條之5
    第2項規定，自得作為證據。
二、上揭犯罪事實，業據被告於偵查及本院審理時均坦承不諱，
    並有改造手槍1枝（槍枝管制編號0000000000號）、土造長
    槍1枝（槍枝管制編號0000000000號）、空氣槍1枝（槍枝管
    制編號0000000000號），及具殺傷力之制式子彈4顆、非制
    式子彈7彈及鋼瓶8瓶、金屬彈珠（大鋼珠）75個、金屬彈珠
    （2瓶）、工業底火9個，扣案可佐，核與被告前開任意性自
    白之事實相符，自堪信為真實。而扣案之槍枝、子彈，經送
    內政部警政署刑事警察局鑑定結果，認「送鑑手槍1枝（槍
    枝管制編號0000000000號），認係改造手槍，由仿BERETTA
    廠92FS型半自動手槍製造之槍枝，車通金屬槍內阻鐵而成，
    擊發功能正常，可供擊發適用子彈使用，認具殺傷力。長槍
    1枝（槍枝管制編號0000000000號），認係土造長槍，由具
    擊發機構之金屬槍身及土造金屬槍管組合而成，擊發功能正
    常，可供擊發口徑0.27吋建築工業用彈（作為發射動力），
    用以發射彈丸使用，認具殺傷力。空氣槍1枝（槍枝管制編
    號0000000000號），認係氣體動力式槍枝，以小型高壓氣體
    鋼瓶內氣體為發射動力，經以金屬彈丸測試三次，其中彈丸
    （直徑6.0mm、重量0.88g）最大發射速度為189公尺/秒，計
    算其動能為15焦耳，換算其單位面積動能為53焦耳/平方公
    分。送鑑子彈，其中4顆，認均係口徑9mm制式子彈，經採樣
    1顆試射，可擊發，認具殺傷力；其中子彈4顆，認均係非制
    式子彈，由金屬彈殼組合直徑9.0±0.5mm金屬彈頭而成，採
    樣1顆試射，可擊發，均具殺傷力；其中子彈3顆，認均係非
    制式子彈，由金屬彈殼組合直徑8.7±0.5mm金屬彈頭而成，
    採樣1顆試射，可擊發，均具殺傷力。」等情，有該局100年
    4月15日刑鑑字第1000032855號函所附之鑑定書一紙在卷可
    稽（偵卷第18至21頁背面），再上述鑑驗書所附之殺傷力之
    說明：「一、殺傷力定義：依據司法院秘書長81年6月11日
    秘台廳(二)字第06985號函釋示：殺傷力的標準為在最具威力
    的適當距離，以彈丸可穿入人體皮肉層之動能為基準。二、
    殺傷力之相關數據：（一）依日本科學警察之研究結果，彈
    丸單位面積動能達20焦耳/平方公分，則足以穿透人體皮肉
    層。（二）本局對活豬作射擊測試結果，彈丸單位面積動能
    達24焦耳/平方公分，則足以穿入豬隻皮肉層。（三）美國
    軍醫總署定義：彈丸撞擊動能達58呎磅（約為78.6焦耳），
    則足以使人喪失戰鬥能力。」內容觀之，本案空氣槍經試射
    結果，單位面積動能既達53焦耳／平方公分，所發射之彈丸
    在最具威力之適當距離，自可穿入人體皮肉層無疑，足認本
    案空氣槍確實具有殺傷力。綜上所述，本件事證明確，被告
    犯行洵堪以認定，應予依法論科。
三、查被告行為後，槍砲彈藥刀械管制條例第8條、第20條，業
    於100年1月5日修正施行，其中第8條增訂第6項規定：「犯
    第1項、第2項或第4項有關空氣槍之罪，其情節輕微者，得
    減輕其刑」，經比較新舊法結果，以修正後規定有利被告，
    依刑法第2條第1項但書之規定，本件自應適用修正後即現行
    槍砲彈藥刀械管制條例第8條。
四、核被告所為，係犯槍砲彈藥刀械管制條例第8條第4項之未經
    許可寄藏可發射子彈具有殺傷力之槍枝罪及同條例第12 條
    第4項之未經許可寄藏子彈罪。被告以一行為同時觸犯前開2
    罪名，為想像競合犯，應依刑法第55條之規定，從一重之未
    經許可寄藏可發射子彈具有殺傷力之槍枝罪處斷。爰審酌被
    告之素行，及其犯罪之動機、目的、手段、持有槍枝時間之
    長短、未使用槍枝為其他對社會治安影響重大之犯罪行為，
    暨犯後坦承犯行等一切情狀，量處如主文所示之刑，並就罰
    金刑部分，諭知易服勞役之折算標準。扣案具殺傷力之改造
    手槍1支（槍枝管制編號0000000000）、土造長槍1支（槍枝
    管制編號0000000000）、空氣槍1支（槍枝管制編號0000000
    000）及具殺傷力之子彈8顆（另因鑑驗試射完畢之3顆子彈
    ，已失去其效能，不具有子彈之完整結構，已非屬違禁物，
    不為沒收），係屬違禁物，不問屬於犯人於否，應依刑法第
    38條第1項第1款之規定宣告沒收。另扣案之鋼瓶8瓶、金屬
    彈珠（大鋼珠）75個、金屬彈珠（2瓶）、工業底火9個，係
    「簡志程」連同上開槍枝、子彈一起交付被告保管，業據被
    告供承在卷，且分別可供上開槍枝使用之物，應與上開槍枝
    一併諭知沒收。
據上論斷，應依刑事訴訟法第299條第1項前段，槍砲彈藥刀械管
制條例第8條4項、第12條第4項，刑法第11條前段、第55條、第
42條第3項、第38條第1項第1款，判決如主文。
本案經檢察官王清白到庭執行職務
中    華    民    國    100    年    8    月    30    日
                  刑事第四庭審判長法  官  林楨森
                                  法  官  辜漢忠
                                  法  官  陳雪玉
以上正本證明與原本無異。
如不服本判決應於收受送達後十日內向本院提出上訴書狀，並應
敘述具體理由；其未敘述上述理由者，應於上訴期間屆滿後二十
日內向本院補提理由書(均須按他造當事人之人數附繕本)「切勿
逕送上級法院」。
                                  書記官  劉晨輝
中    華    民    國   100    年    8     月    30    日
附表：
┌───────────────────────────┐
│改造手槍1支（槍枝管制編號0000000000號）、土造長槍1支（│
│槍枝管制編號0000000000號）1枝、空氣槍1支（槍枝管制編號│
│0000000000號）、制式子彈3顆（口徑9mm制式子彈）、非制式│
│子彈3彈（直徑9.0±0.5mm金屬彈頭）、非制式子彈2顆（直徑│
│8.7±0.5m m金屬彈頭）、鋼瓶8瓶、金屬彈珠（大鋼珠）75  │
│個、金屬彈珠（2瓶）、工業底火9個。                    │
└───────────────────────────┘
附錄本案論罪科刑法條：
槍砲彈藥刀械管制條例第8條
未經許可，製造、販賣或運輸鋼筆槍、瓦斯槍、麻醉槍、獵槍、
空氣槍或第4條第1項第1款所定其他可發射金屬或子彈具有殺傷
力之各式槍砲者，處無期徒刑或5年以上有期徒刑，併科新臺幣1
千萬元以下罰金。
未經許可，轉讓、出租或出借前項所列槍枝者，處5年以上有期
徒刑，併科新臺幣1千萬元以下罰金。
意圖供自己或他人犯罪之用，而犯前二項之罪者，處無期徒刑或
7年以上有期徒刑，併科新臺幣1千萬元以下罰金。
未經許可，持有、寄藏或意圖販賣而陳列第 1 項所列槍枝者，
處3年以上10年以下有期徒刑，併科新臺幣7百萬元以下罰金。
第1項至第3項之未遂犯罰之。
犯第1項、第2項或第4項有關空氣槍之罪，其情節輕微者，得減
輕其刑。
槍砲彈藥刀械管制條例第12條
未經許可，製造、販賣或運輸子彈者，處1年以上7年以下有期徒
刑，併科新台幣500萬元以下罰金。
未經許可，轉讓、出租或出借子彈者，處6月以上5年以下有期徒
刑，併科新台幣300萬元以下罰金。
意圖供自己或他人犯罪之用，而犯前二項之罪者，處3年以上10
年以下有期徒刑，併科新台幣700萬元以下罰金。
未經許可，持有、寄藏或意圖販賣而陳列子彈者，處5年以下有
期徒刑，併科新台幣300萬元以下罰金。
第1項至第3項之未遂犯罰之。